【裁判字號】    97,上訴,3390
【裁判日期】    970725
【裁判案由】    毒品危害防制條例
【裁判全文】
臺灣高等法院刑事判決                97年度上訴字第3390號
上  訴  人
即  被  告  甲○○
上列上訴人因毒品危害防制條例案件，不服臺灣板橋地方法院97
年度訴字第1303號，中華民國97年5月29日第一審判決（起訴案
號：臺灣板橋地方法院檢察署97年度毒偵字第274號，移送併辦
案號：同署97年度毒偵字第812號），提起上訴，本院判決如下
：
    主  文
上訴駁回。
    理 由
一、按「不服地方法院之第一審判決而上訴者，應向管轄第二審
    之高等法院為之。上訴書狀應敘述具體理由」「上訴書狀未
    敘述上訴理由者，應於上訴期間屆滿後二十日內補提理由書
    於原審法院。逾期未補提者，原審法院應定期間先命補正」
    「第二審法院認為上訴書狀未敘述理由或上訴有第三百六十
    二條前段之情形者，應以判決駁回之。但其情形可以補正而
    未經原審法院命其補正者，審判長應定期間先命補正」刑事
    訴訟法第三百六十一條、第三百六十七條，分別定有明文。
    是敘明不服第一審判決之具體理由，為提起第二審上訴之法
    定要件。而所謂敘述具體理由，必以依據卷內訴訟資料或提
    出新事證，憑此指摘或表明第一審判決有採證認事、用法或
    量刑等足以影響判決本旨之不當或違法情形之存在，構成應
    予撤銷改判之具體事由，始克當之（例如：依憑證據法則具
    體指出所採證據何以不具證據能力，或依憑卷證資料，明確
    指出所為證據證明力之判斷如何違背經驗、論理法則）。倘
    僅泛言原判決認定事實錯誤、違背法令、量刑失之過重或輕
    縱，未依上揭意旨指出具體事由，或形式上雖已指出具體事
    由，然該事由縱使屬實，亦不足以認為原判決有何不當或違
    法者（例如：對不具有調查必要性之證據，法院未依聲請調
    查亦未說明理由，或援用證據不當，但除去該證據仍應為同
    一事實之認定），皆難謂係具體理由。方得與第二審上訴制
    度旨在請求第二審法院撤銷、變更第一審不當或違法之判決
    ，以實現個案救濟之立法目的相合（最高法院九十七年度台
    上字第八九二號判決意旨參照）。故上訴人之上訴書狀或補
    提之上訴理由書，雖敘述上訴理由，倘未具體敘述第一審判
    決有何上述違法、不當情形，既與未敘述具體理由無異，其
    上訴即不符合上訴之法定要件。
二、上訴人即被告甲○○上訴意旨稱：原判決量刑過重云云（本
    院卷十三頁）。
三、本件原審認定被告前多次因施用毒品案件經戒毒處遇及判刑
    ，於民國九十二年一月二十八日並因強制戒治期滿執行完畢
    ；復基於施用第一級毒品海洛因及第二級毒品甲基安非他命
    之犯意，於九十六年十一月二十四日晚間某時許，在其臺北
    縣三重市○○○路十五巷二二號租屋處內，以將毒品海洛因
    、毒品甲基安非他命摻合後，置入玻璃球內燒烤吸食之方式
    ，同時施用毒品海洛因及甲基安非他命一次。嗣為警查獲。
    原審因被告為認罪之陳述，適用刑事訴訟法第二百七十三條
    之一第一項簡式審判程序，援引同法第二百九十九條第一項
    前段、毒品危害防制條例第十條第一項、第二項、第十八條
    第一項前段，刑法第十一條、第五十五條、第四十七條第一
    項、第三十八條第一項等規定，論處被告施用第一級毒品，
    累犯，處有期徒刑一年四月，並諭知沒收銷燬查扣之第一級
    毒品海洛因、第二級毒品甲基安非他命，暨塑膠袋十一個等
    情。原判決以被告自白犯行，並有經警採尿送驗呈現嗎啡及
    安非他命、甲基安非他命陽性反應之台灣尖端先進生技醫藥
    股份有限公司出具之濫用藥物檢驗報告，暨扣案如原審判決
    附表一二所示之毒品海洛因、甲基安非他命暨塑膠袋等證據
    資料，已詳述所憑之證據及理由，暨適用法律之依據，所為
    論斷，俱有卷證資料可資覆按。核諸被告上訴意旨，並未指
    摘原判決事實認定或法律之適用有何不當或違法。而量刑輕
    重，係屬事實審法院得依職權自由裁量之事項，苟已斟酌刑
    法第五十七條各款所列情狀，而未逾越法定刑度，不得遽指
    為違法（最高法院九十五年台上字第七二一四號判決參照）
    。被告固以原判決量刑過重提起上訴，然未提出量刑構成應
    予撤銷改判之具體事由，自與未敘述理由無異，泛指原判決
    量刑不當，自屬無據。況原判決業已詳載審酌被告已曾因相
    同犯行經強制戒治等處遇，猶未能知所警惕，顯然漠視法令
    之禁制，惟其犯罪行為主要係戕害自身，並未直接積極損害
    他人之利益，暨其施用毒品之動機、目的、素行、犯後態度
    等一切情狀，量處有期徒刑一年四月。核其於上揭罪名法定
    刑「六月以上五年以下有期徒刑」之科刑範圍內，再審酌有
    累犯加重之情狀而酌處有期徒刑一月四月，難謂有濫用裁量
    權，而量刑過重之情形。衡諸上揭說明，上訴人提出上訴書
    狀所敘述之理由，顯與刑事訴訟法第三百六十一條第二項規
    定上訴書狀所應具備之「具體理由」未合，其上訴即屬違背
    法律上之程式，爰不經言詞辯論，逕予駁回。
據上論斷，應依刑事訴訟法第三百六十七條前段、第三百七十二
條，判決如主文。
中    華    民    國    97    年    7    月    25    日
            刑事第十八庭  審判長法  官  吳鴻章
                                法  官  周政達
                                法  官  段景榕
以上正本證明與原本無異。
如不服本判決，應於收受送達後十日內向本院提出上訴書狀，其
未敘述上訴之理由者並得於提起上訴後十日內向本院補提理由書
（均須按他造當事人之人數附繕本）。
                                書記官  陳靜姿
中    華    民    國    97    年    7     月    29    日


司法院資訊處製作；財團法人民間司法改革基金會備份。
